臺灣高雄地方法院刑事判決　　　　　　　100年度交訴字第4號
公　訴　人　臺灣高雄地方法院檢察署檢察官
被　　　告　杜崇榮
上列被告因公共危險等案件，經檢察官提起公訴（99年度偵字第
33634號），被告於本院準備程序中為有罪之陳述，經合議庭裁
定由受命法官依簡式審判程序獨任審理，本院判決如下：
    主  文
杜崇榮犯肇事致人傷害逃逸罪，處有期徒刑陸月，如易科罰金，
以新臺幣壹仟元折算壹日。緩刑貳年。
被訴業務過失傷害罪部分，公訴不受理。
    事  實
一、杜崇榮係以駕駛為業務之運貨司機，於民國99年8月28日17
    時50分許，駕駛車牌號碼1901—WT號自用小客貨車，沿高雄
    市○○區○○路由北往南方向行駛，行經埤北路與中山東路
    交岔路口處，應注意、能注意、轉彎車應讓直行車先行，因
    疏未注意貿然左轉中山東路，致其左前保險桿部位，撞及由
    鄭修如所騎乘沿中山東路由西往東至埤北路口待轉後，欲沿
    埤北路由南往北方向行駛之車牌號碼YFY—775號重型機車左
    中後側，造成鄭修如人、車倒地，受有左股骨轉子間骨折之
    傷害（杜崇榮涉嫌業務過失傷害部分，另為不受理之判決，
    詳如後述）；詎杜崇榮肇事後，竟未停車察看採取必要之救
    護措施，基於肇事逃逸之犯意，而逕自逃逸，經警據報後循
    線查悉上情。
二、案經鄭修如訴由高雄縣政府警察局鳳山分局報告臺灣高雄地
    方法院檢察署檢察官偵查起訴。
    理  由
壹、被告杜崇榮涉犯肇事致人傷害逃逸罪部分：
一、本件被告杜崇榮所犯為死刑、無刑徒刑或最輕本刑為3 年以
    上有期徒刑以外之罪，其於準備程序中就被訴犯罪事實，為
    有罪之陳述，經法官告知簡式審判程序之旨，並聽取當事人
    之意見後，依刑事訴訟法第273 條之1 第1 項規定，裁定由
    受命法官獨任進行簡式審判程序，合先指明。
二、上揭犯罪事實，業據被告杜崇榮於警詢及本院審理時供述不
    諱（見偵卷第4頁反面、本院交訴卷第14頁），核與證人即
    告訴人鄭修如於警詢及偵訊時證述之情節相符（見偵卷第7
    頁至第8頁；第27頁）；並有鄭修如於長庚醫療財團法人高
    雄長庚紀念醫院99年9月3日診斷證明書、道路交通事故現場
    圖、道路交通事故調查報告表（一）、（二）各1份、高雄
    縣政府警察局疑似道路交通事故肇事逃逸追查表、現場及車
    輛損害照片19張在卷可稽（見偵卷第9頁、第11頁至第17頁
    ），足認被告之自白，與卷內積極事證相符，應堪採認。
三、核被告杜崇榮所為，係犯刑法第185 條之4 之肇事致人傷害
    逃逸罪。
四、本院審酌被告杜崇榮駕駛自用小客貨車肇事致鄭修如受有上
    開程度之傷害後，竟未留在現場表明其身分及詢問鄭修如所
    受傷害情形，亦未採取救護措施或報警處理，反隨即逃離現
    場，置鄭修如之安危於不顧，實有不該，惟念其犯後尚知坦
    承犯行，且已經與鄭修如達成調解，並賠償鄭修如之損失，
    有高雄市鳳山區調解委員會調解書、新光銀行匯款申請書各
    1份附卷可按，實有悔意，及其智識程度為高中畢業，以開
    車送貨為業，已婚、有1個小孩待扶養等一切情狀，量處如
    主文所示之刑，及諭知易科罰金之折算標準，以示懲儆。
五、末查，被告杜崇榮前無任何前科紀錄，有臺灣高等法院被告
    前案紀錄表1紙在卷可稽，素行良好，被告僅因一時失慮而
    犯本案，導致鄭修如受有傷害，而於本院審理時，雙方業已
    達成調解，賠償金為新臺幣（下同）60萬元，鄭修如已不追
    究，懇請從輕量刑或惠賜緩刑，有撤回告訴聲請書、高雄市
    鳳山區調解委員會調解書、新光銀行匯款申請書各1份在卷
    可憑（見本院審交訴卷第30頁至第32頁）。再者，刑罰固屬
    國家對於犯罪之人，以剝奪自由法益之手段，所加之刑法之
    制裁，惟其積極目的，則在預防犯人之再犯，故對於初犯，
    惡性未深，天良未泯者，若因偶然觸法，即置諸刑獄自非刑
    罰之目的，是本院斟酌再三，復參酌鄭修如前揭撤回告訴聲
    請書、檢察官之求刑，認所宣告之刑以暫不執行為適當，應
    適用刑法第74條第1項第1款之規定，宣告緩刑2年，以啟自
    新。
貳、被告杜崇榮被訴業務過失傷害罪，應為公訴不受理部分：
一、公訴意旨另以：被告杜崇榮係以駕駛為業務之運貨司機，於
    99年8 月28日17時50分許，駕駛車牌1901—WT號自用小客貨
    車，沿高雄市○○區○○路由北往南方向行駛，行經埤北路
    與中山東路交岔路處，應注意、能注意、轉彎車應讓直行車
    先行，因疏未注意貿然左轉中山東路，致其左前保險桿部位
    ，撞及由鄭修如所騎乘沿中山東路由西往東至埤北路口待轉
    後，欲沿埤北路由南往北方向行駛之車牌YFY —775 號機車
    左中後側，造成鄭修如人車倒地後受有左股骨轉子間骨折之
    傷害，因認被告杜崇榮涉犯刑法第284 條第2 項之業務過失
    傷害罪嫌等語。
二、按告訴乃論之罪，告訴人於第一審辯論終結前，得撤回其告
    訴；又告訴經撤回者，法院應諭知不受理之判決，刑事訴訟
    法第238 條第1 項、第303 條第3 款定有明文。
三、本件被告杜崇榮因業務過失傷害案件，經檢察官提起公訴，
    認被告係犯刑法第284 條第2 項之業務過失傷害罪，依同法
    第287 條前段之規定須告訴乃論。茲因告訴人鄭修如業與被
    告調解成立，並具狀撤回告訴，有前揭調解書及撤回告訴狀
    各1份可稽，參照前開說明，應諭知不受理之判決。
據上論斷，應依刑事訴訟法第273 條之1 第1 項、第284 條之 1
、第299條第1項前段，第303條第3款，刑法第185條之4、第41條
第1項前段、第74條第1項第1款，刑法施行法第1條之1，判決如
主文。
本案經檢察官賴寶合到庭執行職務。
中    華    民    國   100    年    3     月    4     日
                  交通法庭  法  官  陳川傑
以上正本證明與原本無異。
如不服本判決應於收受送達後10日內向本院提出上訴書狀，並應
敘述具體理由；如未敘述上訴理由者，應於上訴期間屆滿後20日
內向本院補提理由書（均須按他造當事人之人數附繕本）「切勿
逕送上級法院」。
中    華    民    國   100    年    3     月    4     日
                            書記官  林昭吟
附錄本判決論罪科刑法條：
中華民國刑法第185條之4
（肇事遺棄罪）
駕駛動力交通工具肇事，致人死傷而逃逸者，處 6 月以上 5 年
以下有期徒刑。